臺灣臺北地方法院交通事件裁定　　　　　　　　　　九十一年度交聲字第一一七號
　　異議人即
　　受處分人　乙○○
右列受處分人因違反道路交通管理處罰條例案件，對於交通部公路局臺北區監理所中
華民國九十年十二月二十一日所為之處分（原處分案號：北監五字第裁四○－Ｚ00
000000號），聲明異議，本院裁定如左：
    主      文
異議駁回。
    理      由
一、按汽車行駛高速公路，不得有在路肩上行駛之行為，高速公路交通管制規則第九
    條第一項第二款定有明文。汽車行駛於高速公路，而不遵管制之規定者，處汽車
    駕駛人新臺幣（以下同）三千元以上六千元以下罰鍰，道路交通管理處罰條例第
    三十三條第一項定有明文。又汽車駕駛人駕駛汽車違反道路交通管理處罰條例第
    三十三條規定者，除應依該條所規定之罰鍰處罰外，並予記違規點數一點，道路
    交通管理處罰條例第六十三條第一項第一款亦定有明文。
二、本件受處分人即異議人乙○○駕駛其所有之車牌號碼三Ｃ－二七二七號自用小客
    車，於民國九十年七月二十三日十二時四十六分許，在國道三號高速公路南向二
    十五至二十六公里處行駛路肩，經內政部警政署國道公路警察局第六警察隊（以
    下稱國道六隊）員警甲○○、丙○○當場攔停未果，以受處分人駕駛其所有該部
    汽車有違反前揭道路交通管理處罰條例第三十三條第一項規定之行為逕行掣單舉
    發，受處分人未於應到案日期前提出申訴，經原處分機關請舉發單位即國道六隊
    調查結果，仍認該部汽車確有在高速公路行駛路肩之違規行為，原處分機關乃依
    前揭道路交通管理處罰條例第三十三條第一項、第六十三條第一項第一款及違反
    道路交通管理事件統一裁罰標準表規定，裁處受處分人罰鍰六千元，並記違規點
    數一點。
三、訊據受處分人乙○○矢口否認有於前開時間在前開地點之高速公路行駛路肩之行
    為，惟辯稱略以：我確實未行駛路肩，請舉發單位拿出有效物證，我不接受一張
    莫名奇妙的紅單云云。然查：右揭違規事實，業據證人即本件舉發員警甲○○於
    本院調查時到庭證稱：「本件異議人在木柵隧道內雙白線變換車道，我們跟隨他
    到景美隧道，我們看他有路肩超車行為，因為他沒有停車，我們發現違規地點是
    在木柵隧道，隧道內有三車道，受處分人是在木柵隧道最內車道變換成中間車道
    ，我們看到他第一違規是變換車道，我們舉發他有三項違規，我們有巡邏車，開
    警示燈，駕車攔停，他仍舊駕車離去，我們巡邏車有接近受處分人的車輛，接近
    他車的右方攔停，他就加速離去我們跟隨他到景美隧道，出景美隧道之後在南向
    二十五、六公里處他利用路肩加速離去，我們就記下車號查詢，確認無誤才開單
    。」等語；證人即本件舉發員警丙○○則到庭證陳：「本件異議人在木柵隧道內
    違規跨越雙白實線我們要去攔停，我們巡邏車開警示燈要攔停，駕駛甲○○用指
    揮棒示意攔停，受處分人仍駕車離去，就往前開，出了景美隧道之後，違規車就
    利用路肩超車加速離去。」等語明確，有訊問筆錄一份在卷可稽，此外並有舉發
    違反道路交通管理事件通知單（原舉發單號：公警局交字第Ｚ00000000
    號）一紙附卷可憑。又按證人甲○○、丙○○為原處分機關認定受處分人有前述
    規行為之原證人，其到庭在本院法官面前以言詞供述本件訴訟上之待證事實（高
    速公路行駛路肩之違規事實），本院由其上開供述已得有受處分人確有上開違規
    行為之心證，且於本件卷存證據資料內並無任何積極證據足以證明證人甲○○、
    丙○○上開供述係屬虛偽，亦無有足以令人顯信其供述為不可採之品性證據或前
    科證據存在，本院自不得以證人甲○○、丙○○為本件開單告發受處分人之員警
    而全盤抹煞其在訴訟上所具有之原證人資格。況查交通警察掣單舉發違反道路交
    通管理處罰條例所列之違規事實，本質上為行政處分，係公務員基於職務上之權
    利，依法就特定之具體事件所為之具公法上效果之單方面行政行為，基於公務員
    為公法上行為具有公信力之原則，該行政行為當可被推定為真正，其據以依法處
    分之事實認定亦為正確無誤。由以上所述，本院可確認受處分人在國道三號高速
    公路南向二十五至二十六公里處行駛路肩之違規行為，足堪認定，其空言否認，
    實難認為可採。
四、綜上所述，受處分人駕駛其所有之前揭車號汽車確有在高速公路行駛路肩之違規
    行為，從而原處分機關乃依前揭道路交通管理處罰條例第三十三條第一項、第六
    十三條第一項第一款及違反道路交通管理事件統一裁罰標準表規定裁處受處分人
    罰鍰六千元，並記違規點數一點，核無違誤，本件聲明異議為無理由，應予駁回
    。
據上論斷，應依道路交通案件處理辦法第十九條，裁定如主文。
中      華      民      國      九十一    年      七      月    十五    日
                                      臺灣臺北地方法院交通法庭
                                          法  官  曾  啟  謀
右正本證明與原本無異。
如不服本裁定應於送達後五日內向本院提出抗告狀
                                          書記官  謝  韻  華
中      華      民      國    九十一    年      七      月    十五    日
